台灣台中地方法院刑事判決　　　　　　　94年度訴字第3270號
公　訴　人　台灣台中地方法院檢察署檢察官
被　　　告　甲○○
上列被告因毒品危害防制條例案件，經檢察官提起公訴（94年度
毒偵字第4915號），並經該署檢察官移請併案審理（94年度毒偵
字第5756號），經本院合議庭裁定，由受命法官依法獨任進行簡
式審判程序判決如下：
    主  文
甲○○連續施用第一級毒品，累犯，處有期徒刑壹年，扣案之第
一級毒品海洛因壹小包淨重○‧一三公克（空包裝重○‧一七公
克），沒收銷燬之，注射針筒壹支，沒收；又連續施用第二級毒
品，累犯，處有期徒刑陸月；應執行有期徒刑壹年肆月，扣案之
第一級毒品海洛因壹小包淨重○‧一三公克（空包裝重○‧一七
公克），沒收銷燬之，注射針筒壹支，沒收。
    事  實
一、甲○○素行極為不佳，前曾犯違反票據法、違反麻醉藥品管
    理條例、違反肅清煙毒條例、違反槍砲彈藥刀械管制條例、
    違反毒品危害防制條例等罪，其中於民國（下同）九十二年
    間所觸犯違反毒品危害防制條例罪，經本院判處有期徒刑十
    月確定，並於九十四年二月七日因縮刑期滿執行完畢。又曾
    因施用毒品案件，經強制戒治期滿由臺灣臺中地方法院檢察
    署檢察官於八十九年十二月十四日以八十九年度戒毒偵字第
    六二０號為不起訴處分確定。詎甲○○仍不知悔改，復於五
    年內分別基於施用第一級毒品海洛因及第二級毒品安非他命
    之概括犯意，自九十四年六月四日起至同年七月二日上午十
    一時許止在台中縣豐原市○○路豐圳公園內及台中縣豐原市
    ○○街九九巷十五號「樂天宮」前之石階上等處，以注射針
    筒注射血管之方式連續施用第一級毒品海洛因多次，平均二
    、三天施用一次。甲○○復自九十四年六月二十七日下午十
    五時許起至同年七月二日上午十一時許在台中縣豐原市○○
    路○段二七六巷二十四弄二之一號，以將第二級毒品安非他
    命放在玻璃管內，下面用火燒烤吸食其產生之煙霧之方式，
    連續施用第二級毒品安非他命多次，平均二天施用一次。嗣
    為警於九十四年六月二十九日晚上二十一時許，在台中縣豐
    原市○○路○段二七六巷二十四弄二之一號查獲，經採尿結
    果，查悉上情。甲○○又於九十四年七月二日上午十一時二
    十分許在前開「樂天宮」之石階上為警二度查獲，扣得第一
    級毒品海洛因一小包淨重○‧一三公克（空包裝重○‧一七
    公克）及其所有供犯施用第一級毒品海洛因所用之注射針筒
    一支。
二、案經臺中縣警察局豐原分局報請臺灣台中地方法院檢察署檢
    察官偵查起訴，並經台中縣警察局報請該署檢察官移請併案
    審理。
    理  由
一、按除被告所犯為死刑、無期徒刑、最輕本刑為三年以上有期
    徒刑之罪或高等法院管轄第一審案件者外，於前條第一項程
    序進行中，被告先就被訴事實為有罪之陳述時，審判長得告
    知被告簡式審判程序之旨，並聽取當事人、代理人、辯護人
    及輔佐人之意見後，裁定進行簡式審判程序，刑事訴訟法第
    二百七十三條之一第一項定有明文。本件被告所犯係死刑、
    無期徒刑、最輕本刑為三年以上有期徒刑以外之罪，其於準
    備程序中就被訴事實為有罪之陳述，且經審判長告知被告簡
    式審判程序之旨，並聽取公訴人及被告之意見後，本院合議
    庭認為適宜而裁定由受命法官獨任進行簡式審判程序，合先
    敘明。
二、上揭事實，業據被告甲○○於本院審理時，坦承不諱，並有
    被告所有之第一級毒品海洛因一小包淨重○‧一三公克（空
    包裝重○‧一七公克）及其所有供犯施用第一級毒品海洛因
    所用之注射針筒一支扣案足資佐證，而該扣案之白色粉末一
    小包，經囑託法務部調查局鑑定結果，確屬毒品海洛因淨重
    ○‧一三公克（空包裝重○‧一七公克）無訛，此有該局九
    十四年九月十四日調科壹字第一二○○一六四○七號鑑定通
    知書一份附卷可參。被告為警二次查獲，分別經警採其尿液
    囑託詮昕科技股份有限公司鑑定結果，第一次甲基安非他命
    及嗎啡均呈陽性反應，第二次嗎啡呈陽性反應，此有該公司
    九十四年七月十三日第00000000號、九十四年七月
    十三日第00000000號濫用藥物尿液檢驗報告各一份
    附卷可稽，此外，復有現場圖、員警職務報告各一份、相片
    二幀、前揭臺灣台中地方法院檢察署不起訴處分書、刑事判
    決及被告之刑案資料查註紀錄表、臺灣高等法院被告全國前
    案紀錄表各一紙附卷可稽，足認被告自白，核與事實相符，
    堪予採信，事證至臻明確，被告甲○○違反毒品危害防制條
    例犯行均洵堪認定。
三、按海洛因、安非他命分別係毒品危害防制條例第二條第二項
    第一款、第二款所定之第一級毒品、第二級毒品，不得非法
    施用，是核被告甲○○所為，係犯毒品危害防制條例第十條
    第一項、第二項之施用第一級毒品罪及施用第二級毒品罪。
    被告施用第一、二級毒品前後持有第一、二級毒品之低度行
    為，應分別為其施用第一、二級毒品之高度行為所吸收，均
    不另論罪。被告先後多次施用第一級毒品海洛因及第二級毒
    品安非他命之行為，均時間緊接，犯罪構成要件相同，顯係
    出於概括之犯意為之，均為連續犯，均應依刑法第五十六條
    之規定以一罪論，並加重其刑。公訴人移請併案審理部分（
    施用第一級毒品罪部分）與起訴書論罪科刑部分為連續犯，
    屬裁判上一罪關係，及公訴人起訴事實雖未敘及被告起訴事
    實外之其餘多次施用第二級毒品安非他命之犯行（按公訴人
    僅起訴一次而已），然該部分事實與公訴人起訴之犯罪事實
    既具連續犯，屬裁判上一罪關係，依審判不可分之原則，亦
    均為起訴效力所及，自為本院審理論究範圍，併予敘明。被
    告所犯施用第一級毒品、施用第二級毒品罪二罪之間，犯意
    各別，行為互殊，應予分論併罰。查被告甲○○前曾於九十
    二年間觸犯違反毒品危害防制條例罪，經本院判處有期徒刑
    十月確定，並於九十四年二月七日因縮刑期滿執行完畢，此
    有臺灣台中地方法院檢察署刑案資料查註紀錄表一份在卷可
    按，其於五年之內再犯有期徒刑以上之本罪，均係屬累犯，
    均應依刑法第四十七條之規定，遞予加重其刑。爰審酌被告
    甲○○犯罪之動機、目的、手段、品行極為不佳，詳如前述
    ，此有台灣台中地方法院檢察署刑案資料查註紀錄表一份在
    卷可按，被告曾有施用毒品不良素行，經執行完畢後，仍不
    知警惕，再次施用毒品，經檢察官依初次勒戒、觀察後無繼
    續施用傾向為不起訴處分確定後，仍不知悔改警惕，猶繼續
    施用毒品不輟，情節非輕，有失政府制定毒品危害防制條例
    之立法美意，本不宜寬貸，惟此乃自戕且容易成癮之行為，
    從另一角度觀察，應視同病人看待，及犯後已坦承犯行，態
    度良好等一切情狀，分別量處如主文所示之刑，並定其應執
    行刑，以資懲儆。扣案之第一級毒品海洛因一小包淨重○‧
    一三公克（空包裝重○‧一七公克），依毒品危害防制條例
    第二條第二項第一款之規定，屬第一級毒品，不問屬於犯人
    與否，爰依毒品危害防制條例第十八條第一項前段之規定，
    宣告沒收銷燬之。至於扣案之注射針筒一支係屬被告甲○○
    所有供犯施用第一級毒品海洛因所用之物，爰依刑法第三十
    八條第一項第二款之規定，予以宣告沒收。
據上論斷，應依刑事訴訟法第二百九十九條第一項前段、第二百
七十三條之一第一項，毒品危害防制條例第十條第一項、第二項
、第十八條第一項前段，刑法第十一條、第五十六條、第五十一
條第五款、第四十七條、第三十八條第一項第二款，判決如主文
。
中　　華　　民　　國　　94　　年　　11　　月　　15　　日
                  刑事第八庭    法　官　洪俊誠
以上正本證明與原本無異。
如不服本判決，應於判決送達後十日內向本院提出上訴狀，上訴
於臺灣高等法院臺中分院(須附繕本)。
                                書記官　蕭榮峰
中　　華　　民　　國　　94　　年　　11　　月　　15　　日
附錄論罪科刑實體法條文：
毒品危害防制條例第十條：
施用第一級毒品者，處六月以上五年以下有期徒刑。
施用第二級毒品者，處三年以下有期徒刑。
